【裁判字號】    94,訴,443
【裁判日期】    950217
【裁判案由】    偽造文書等
【裁判全文】
臺灣臺北地方法院刑事判決               94年度訴字第443號
公   訴   人  臺灣臺北地方法院檢察署檢察官
被        告  丁○○
              己○○
              丙○○
上列被告共同
選任辯護人    陳傳中律師
上列被告等因偽造文書等案件，經檢察官提起公訴（93年度偵字
第12744號），由本院合議庭裁定改依簡式審判程序審理，茲判
決如下：
    主    文
丁○○共同連續意圖為自己不法之所有，而侵占對於業務上所持
有之物，處有期徒刑壹年。緩刑肆年。如附表三編號一所示之偽
造簽名，均沒收。
己○○共同連續意圖為自己不法之所有，而侵占對於業務上所持
有之物，處有期徒刑捌月；又共同連續行使偽造私文書，處有期
徒刑肆月，如附表三編號二、三所示之偽造簽名，均沒收。應執
行有期徒刑拾月，緩刑年，如附表三編號二、三所示之偽造簽
名，均沒收。
丙○○共同連續意圖為自己不法之所有，而侵占對於業務上所持
有之物，處有期徒刑捌月；又共同連續行使偽造私文書，處有期
徒刑肆月，如附表三編號三所示之偽造簽名，均沒收。應執行有
期徒刑拾月，緩刑年，如附表三編號三所示之偽造簽名，均沒
收。
    事    實
一、丁○○位係天生贏家公司電訊有限公司（下稱天生贏家公司
    ）位於臺北市○○區○○路二段六七號之八德店店長，負責
    店內行動電話之銷售及收取款項等業務。趁天生贏家公司會
    計戊○○自民國九十二年十二月二十日起產假期間，無人核
    對電腦庫存表與各分店自行盤點之手寫庫存表數量是否相符
    之空檔，進而：
  (一)與時任天生贏家公司八德店店員之甲○○（另行審結）、乙○○（未據起訴），基於共同意圖為自己不法所有之概括犯
    意聯絡，自該時起至九十三年一月三十日止，在上開天生贏
    家公司八德店內，以銷售時未開估價單報帳之方式，先後將
    其等銷售如附表一所示之行動電話時，向顧客所收取而持有
    如附表二銷售金額欄所示之貨款，共計新臺幣（下同）四十
    二萬八千三百五十元，連續予以侵占入己，所得款項三人均
    分花用。
  (二)於九十三年一月二十八日（起訴書誤載為九十二年十二月二
    十八日），在天生贏家公司八德店內，承辦顧客葉婉婷購買
    行動電話及代為申辦門號之業務時，復出於行使業務登載不
    實文書之概括犯意及承其上開意圖為自己不法所有之概括犯
    意，明知其等係向葉婉婷收取現款共計七千五百元，而非四
    千五百元，仍與甲○○基於犯意聯絡，共同以將實收金額四
    千五百元之不實事項，登載在其等業務上所做成之估價單上
    付款方式欄內實收款之項目下及該日之銷售日報表上，當晚
    結束營業後，再將該登載上開不實內容之估價單及銷售日報
    表，繳回天生贏家公司予以行使之方式，侵占葉婉婷所交付
    七千五百元現款中之三千元，足以生損害於天生贏家公司及
    葉婉婷。
  (三)另於九十三年一月九日，先後承辦林逸軒、莊龍山委託辦理
    續約臺灣大哥大電信股份有限公司（下稱臺灣大哥大公司）
    「二００方案」月租合約時，因客戶若以臺灣大哥大公司勁
    話「八００方案」方式續約，其每件可從中獲取二千八百元
    佣金，另基於意圖為自己不法所有及行使偽造私文書之概括
    犯意，在天生贏家八德店內，以在臺灣大哥大公司勁話「八
    ００方案」續約申請書上，填寫林逸軒、莊龍山基本資料，
    並分別偽造林逸軒、莊龍山署押之方式，先後偽造以林逸軒
    、莊龍山名義申請臺灣大哥大公司勁話「八００方案」之續
    約申請書各一份，並承其上開行使業務登載不實文書之概括
    犯意，明知將林逸軒、莊龍山並無申請臺灣大哥大公司勁話
    「八００方案」續約，仍將該不實事項先後登載在其等業務
    上所做成之估價單上品名欄內及該日之銷售日報表上，當晚
    結束營業後，再將其以林逸軒、莊龍山名義偽造之臺灣大哥
    大公司勁話「八００方案」續約申請書及登載上開不實內容
    之估價單及銷售日報表，一併繳回天生贏家公司，再由天生
    贏家公司持向臺灣大哥大公司申請續約予以行使之，向天生
    贏家公司詐領共計五千六百元之佣金，足以生損害於林逸軒
    、莊龍山、天生贏家公司及臺灣大哥大管理行動電話計費方
    式之正確性。
二、己○○、丙○○則分別為天生贏家公司位於臺北市中山區市
    ○○道○段四七號之市○○道店店長及店員，亦係負責店內
    行動電話之銷售及收取款項等業務。同趁天生贏家公司會計
    戊○○自九十二年十二月二十日起之產假期間，進而：
  (一)己○○、丙○○出於意圖為自己不法所有之概括犯意聯絡，
    自該時起至九十三年一月三十日止，在上開天生贏家公司市
    ○○道店內，以銷售時未開估價單報帳之方式，先後將其等
    銷售如附表二所示之行動電話時，向顧客所收取而持有如附
    表二銷售金額欄所示之現款共計六萬四千七百元，連續予以
    侵占入己，所得款項二人均分花用。
  (二)己○○為求業績表現並轉取佣金，嗣並基於意圖為自己不法
    所有、行使偽造私文書及行使業務登載不實文書之概括犯意
    ，於九十二年十二月二十一日，在上開天生贏家市○○道店
    內，利用其知悉友人辛○○年籍資料之便，未經辛○○同意
    ，以在和信電訊股份有限公司（下稱和信電訊公司）行動電
    話服務申請書上偽造「辛○○」簽名二枚之方式，偽造和信
    電訊公司行動電話服務申請書後，明知辛○○並未向和信電
    訊公司申請租用上開門號，仍將該不實事項先後登載在其業
    務上所做成之估價單上品名欄內及該日之銷售日報表上，該
    日結束營業後，再將其所偽造之和信電訊公司行動電話服務
    申請書及登載上開不實內容之估價單及銷售日報表各一份，
    一併繳回天生贏家公司，再由天生贏家公司持向和信電訊公
    司申辦予以行使之，向天生贏家公司詐領三百九十元佣金，
    足以生損害於辛○○、天生贏家公司及和信電訊公司管理行
    動電話門號申請租用人之正確性。惟於其未及向天生贏家公
    司領取三百九十元佣金前，因嗣後不告離職，經天生贏家公
    司經查後發現上情，始未得逞。
  (三)嗣於九十二年十二月二十二日、同年月二十七日，己○○復
    承其上開復出於意圖為自己不法所有、行使偽造私文書及行
    使業務登載不實文書之概括犯意，與與之有犯意聯絡之丙○○，利用其等先前為余俊賢、陳美杏辦理其他事項時所留存
    之余俊賢、陳美杏身分證件，在上開天生贏家公司市○○道
    店內，以分由己○○在遠傳電信股份有限公司（下稱遠傳電
    信公司）預繳ＮＴ＄０－ＶＩＰ８８８III手機折價券行動電
    話服務申請書（限制型）上，偽造余俊賢簽名二枚，並黏貼
    余俊賢身分證正反面影本，以及在其上黏貼陳美杏身分證正
    反面影本之方式，偽造足以表示余俊賢、陳美杏向遠傳電信
    公司分別申請租用0000000000號、000000
    0000號行動電話之意之遠傳電信公司預繳ＮＴ＄０－Ｖ
    ＩＰ８８８III手機折價券行動電話服務申請書（限制型）後
    ，明知余俊賢、陳美杏均未向遠傳電信公司申請租用上開門
    號，仍將該不實事項先後登載在其等業務上所做成之估價單
    上品名欄內及該日之銷售日報表上，該日結束營業後，再將
    其等所偽造之遠傳電信公司預繳ＮＴ＄０－ＶＩＰ８８８III
    手機折價券行動電話服務申請書（限制型）及登載上開不實
    內容之估價單及銷售日報表各一份，先後一併繳回天生贏家
    公司，再由天生贏家公司持向遠傳電信公司申請租用該等門
    號予以行使之，向天生贏家公司詐領共計二千元之佣金均分
    花用，足以生損害於余俊賢、陳美杏、天生贏家公司及遠傳
    電信公司管理行動電話門號申請租用人之正確性。
三、嗣於九十三年一月三十日，丁○○與、己○○、丙○○因恐
    其等上開行徑為銷假上班之戊○○發覺，在未事先告知或辦
    理離職手續之情形下，與甲○○、乙○○突然一同不告而別
    ，天生贏家公司驚覺有異，經派員前往天生贏家公司八德店
    及市○○道店內盤點清查，核對電腦庫存表，以及陳繼忠前
    往天生贏家八德店內表示欲拿取訂購之三星牌七００型行動
    電話二支，林逸軒、莊龍山收受行動電話帳單發覺其等所申
    辦續約臺灣大哥大公司二００方案之月租費自二百元變更為
    八百元，前往天生贏家八德店查詢後，始查知上情。
四、案經天生贏家公司代表人庚○○訴由臺北市政府警察局中山
    分局報請臺灣臺北地方法院檢察署檢察官偵查起訴。
    理    由
一、訊據被告丁○○、己○○、丙○○均對於其上開業務侵占、
    行使偽造私文書及行使業務登載不實文書之犯罪事實坦承不
    諱，並經證人庚○○即天生贏家公司代表人於警詢、偵查及
    本院審理時證述綦詳，以及證人戊○○於警、偵詢及本院審
    理時證稱：伊係天生贏家公司會計，負責製作會計帳及依據
    進出貨報表製作電腦庫存表，再將電腦庫存表列印予各分店
    之手寫庫存表核對是否有誤，在伊產假期間前，電腦庫存表
    與各分店之手寫庫存表縱有不符，誤差值亦僅正負一至二，
    伊產假期間即未與各分店核對庫存數量，嗣於伊產假期滿銷
    假上班開始核對庫存數量後，即發現天生贏家公司八德店及
    市○○道店之手寫庫存表與電腦庫存表數量差異極大，經要
    求被告三人及同案被告甲○○確認庫存數量後，在未有任何
    回覆前，被告三人及同案被告甲○○即均不告離職等語在卷
    ，被告丁○○部分復經同案被告甲○○於本院審理時供述屬
    實，以及證人葉婉婷於警詢時證稱：伊係於九十二年十二月
    二十八日在上開天生贏家公司八德店內，交付購買行動電話
    並委託申辦門號之費用共計七千五百元現款予被告甲○○收
    執等語；證人林逸軒、莊龍山於偵查中證稱：並未申辦臺灣
    大哥大公司勁話「八００方案」，而係申辦「二００方案」
    等語在卷，此外，復有天生贏家公司八德店及市○○道店之
    自九十二年二月一日起至九十三年二月二十九日止應收帳款
    明細表暨自九十二年十二月份起至九十三年一月份止之行動
    電話庫存表、天生贏家公司八德店九十三年一月二日進貨單
    暨九十三年一月八日進貨單、九十三年一月五日估價單、以
    證人林逸軒、莊龍山、葉婉婷及被害人余俊賢、陳美杏、辛○○名義開立之估價單、證人葉婉婷之行動電話服務申請書
    、遠傳電信公司行動電話號碼0000000000號、0
    000000000號之預繳ＮＴ＄０－ＶＩＰ８８８III手
    機折價券行動電話服務申請書（限制型）、和信電訊公司行
    動電話服務申請書各一份及銷售日報表五份在卷可稽，足徵
    被告三人上開自白，均符實可採。
二、被告丁○○在與同案被告甲○○及案外人乙○○銷售如附表
    一所示之行動電話時，以及被告己○○、丙○○在銷售如附
    表二所示之行動電話時，係分別在天生贏家公司八德店內及
    市○○道店內，本於其係天生贏家公司八德店及市○○道店
    之店長、店員身分，以天生贏家公司八德店及市○○道店之
    名義為之，其等在分別銷售如附表一、二所示之行動電話時
    ，主觀上顯係意在將其因分別銷售如附表一、二所示行動電
    話後所得之款項予以侵占入己，而非其等所持有如附表一、
    二所示之行動電話甚明。又被告丁○○係天生贏家公司八德
    店店長；被告己○○、丙○○則分別係天生贏家公司市○○
    道店店長及店員，均負責店內行動電話銷貨及收取貨款等業
    務，被告丁○○與同案被告甲○○及案外人乙○○銷售如附
    表一所示之行動電話時，先後向客戶所收取如附表所示共計
    四十二萬八千三百五十元之現款，以及被告己○○、丙○○
    銷售如附表二所示之行動電話時，先後向客戶所收取如附表
    二所示共計六萬四千七百元之現款，均為其等因執行業務所
    分別持有之物，亦堪認定。而被告等銷售行動電話時，依天
    生贏家公司規定，須逐筆填寫估價單，再由被告丁○○、己○○依據估價單之內容，分別謄製在天生贏家八德店及市○○道店當日之銷售日報表上，一併交回天生贏家公司之事實
    ，亦據被告等於本院審理時供承不諱，復經證人庚○○證述
    屬實，是其等在分別製作證人林逸軒、莊龍山、葉婉婷及被
    害人余俊賢、陳美杏、辛○○之估價單以及當日之銷售日報
    表時，將上開不實事項，分別登載在其等業務上所做成之估
    價單及銷售日報表上，並將該登載不實內容之估價單及銷售
    日報表，持交天生贏家公司予以行使之行為，各使證人林逸
    軒、莊龍山受有每月所繳納之月租費自二百元提高至八百元
    之損害；使證人葉婉婷受有遭天生贏家公司追索款項之虞；
    使被害人余俊賢、陳美杏、辛○○均受有遭人冒名申辦門號
    使用及受遠傳電信公司、和信電訊公司追索費用之虞，自均
    分別足以生損害於證人林逸軒、莊龍山、葉婉婷及被害人余
    俊賢、陳美杏、辛○○以及臺灣大哥大公司、遠傳電信公司
    、和信電訊公司管理行動電話門號申請租用資料之正確性。
    而其等以在估價單及銷售日報表上登載上開不實事項持向天
    生贏家公司行使之行為，既係意在掩飾侵占證人葉婉婷所交
    付之七千五百元貨款中之三千元，抑或其等向天生贏家公司
    詐領佣金之事實，亦當均足生損害於天生贏家公司，至為灼
    然。從而，被告三人上開業務侵占犯行及行使業務登載不實
    之犯行，均堪認定，應予依法論處。
三、核被告丁○○、丙○○所為，均係犯刑法第三百三十六條第
    二項之業務侵占罪、第二百十六條、第二百十條之行使偽造
    私文書罪、第二百十六條、第二百十五條之行使業務上登載
    不實之文書罪及第三百三十九條第一項之詐欺取財罪；被告
    己○○所為，則係犯刑法第三百三十六條第二項之業務侵占
    罪、第二百十六條、第二百十條之行使偽造私文書罪、第二
    百十六條、第二百十五條之行使業務上登載不實之文書罪、
    第三百三十九條第一項之詐欺取財罪、同條第三項之詐欺取
    財未遂罪。其等上開偽造署押之行為為偽造私文書之階段行
    為；偽造私文書之低度行為應為行使偽造私文書之高度行為
    所吸收；登載不實事項於業務上作成之文書之低度行為，應
    為其等行使業務上登載不實之文書之高度行為所吸收，均不
    另論罪。公訴人雖漏論被告丁○○犯有刑法第二百十六條、
    第二百十條之行使偽造私文書罪，然因其此部分之犯行業據
    公訴人載明於起訴書之犯罪事實中，仍為起訴之範圍，本院
    自得予以審理，附此敘明。被告丁○○就其侵占銷售如附表
    一所示行動電話所得款項之業務侵占犯行，與同案被告丁○○及案外人乙○○間，以及其上開侵占證人葉婉婷所交付之
    三千元現款及該行使業務登載不實文書之犯行，與同案被告
    甲○○間，均各有犯意聯絡及行為分擔，均為共同正犯。至
    被告己○○、丙○○就其等侵占銷售如附表二所示行動電話
    所得款項之業務侵占犯行，以及上開關於證人余俊賢、陳美
    杏部分之行使偽造私文書、行使業務登載不實文書及詐欺取
    材之犯行間，亦均有犯意聯絡及行為分擔，均為共同正犯。
    被告三人上開先後多次業務侵占、行使偽造私文書、行使業
    務登載不實文書及詐欺取財及詐欺取財與詐欺取財未遂之犯
    行間，均各時間緊接，犯罪構成要件相同，顯係各基於概括
    犯意反覆為之，均為連續犯，應依刑法第五十六條規定，各
    以業務侵占、行使偽造私文書、行使業務登載不實文書及詐
    欺取財之一罪論，並均加重其刑。被告丁○○上開與同案被
    告甲○○共同將證人葉婉婷所交付七千五百元中之三千元現
    款侵占入己之業務侵占犯行，以及將實收金額四千元之不實
    事項登載於其等業務上所製作之估價單及當日銷售日報表上
    ，繳回天生贏家公司之行使業務登載不實文書之犯行，雖均
    未經檢察官提起公訴，然因此與被告丁○○上開業據起訴並
    經本院論罪科刑之業務侵占及行使業務登載不實文書之犯行
    間，均各有連續犯之裁判上一罪關係，仍為起訴效力之所及
    ，本院自應併予審理。又被告丁○○、己○○、丙○○均係
    將分別將其等以證人林逸軒、莊龍山名義偽造之臺灣大哥大
    公司勁話「八００方案」續約申請書、以被害人辛○○名義
    偽造之和信電訊公司行動電話服務申請書及以被害人余俊賢
    、陳美杏名義偽造之遠傳電信公司行動電話號碼00000
    00000號、0000000000號行預繳ＮＴ＄０－
    ＶＩＰ８８８III手機折價券行動電話服務申請書（限制型）
    ，連同以證人林逸軒、莊龍山及被害人余俊賢、陳美杏、辛○○名義所開立登載上開不實之估價單及當日之銷售日報表
    ，一併繳回天生贏家公司之方式予以行使之，藉以詐領佣金
    ，其等上開連續行使業務登載不實文書及行使偽造私文書之
    犯行間，有想像競合犯之裁判上一罪關係，應依刑法第五十
    五條規定，從一重之連續行使偽造私文書罪處斷。又被告丁○○上開連續行使偽造私文書與連續業務侵占及連續詐欺取
    財之犯行間；被告己○○、丙○○上開連續行使偽造私文書
    及連續詐欺取財之犯行間，各有有方法、結果關係，均應依
    刑法第五十五條規定，就被告丁○○部分從一重之連續業務
    侵占罪處斷；被告己○○、丙○○部分，均從一重之連續行
    使偽造私文書罪處斷。又被告己○○、丙○○所犯上開連續
    業務侵占罪及連續行使偽造私文書罪間，犯意個別，行為互
    異，應予分論併罰。至公訴人認被告丁○○上開連續業務侵
    占及連續詐欺取財犯行間，犯意個別，行為互異，亦應予分
    論併罰，容有誤會，附此敘明。爰審酌被告犯罪之動機、目
    的、因天生贏家公司會計即證人戊○○產假期間無人核對庫
    存數量，萌生貪念為上開犯行、被告丁○○與同案被告甲○○及案外人乙○○共同侵占其等因銷售如附表所示行動電話
    所收取之現款總額達四十二萬八千三百五十元朋分花用，以
    及與同案被告甲○○侵占證人葉婉婷所交付之現款三千元；
    被告己○○、丙○○共同侵占其等因銷售如附表二所示行動
    電話時所收取之現款共計六萬四千七百元、被告丁○○向天
    生贏家公司詐取佣金五千六百元；被告己○○、丙○○向天
    生贏家公司詐得佣金二千元，惟均業與天生贏家公司達成民
    事和解，分期攤還侵占款項，有和解書一份在卷可按、所生
    危害及犯後雖終於本院九十五年一月十日審理期日時坦承上
    開犯行，然前於偵查中以及本院行準備程序及歷次審理時，
    均矢口否認上開犯行之態度等一切情狀，各量處如主文所示
    之刑，並就被告己○○、丙○○部分定其應執行之刑。再者
    ，被告三人均未曾受有期徒刑以上刑之宣告，有被告三人之
    臺灣高等法院被告前案紀錄表各一份在卷可按，此次均因一
    時失慮，致罹刑典，經此偵查及審理程序後，當能知所警惕
    而信無再犯之虞，本院認前所宣告之刑，以暫不執行為適當
    ，爰併就被告丁○○部分諭知緩刑四年，被告己○○、丙○○部分均諭知緩刑三年，以啟自新。
四、至被告丁○○在未扣案如附表三編號一所示之文書上偽造之
    證人林逸軒、莊龍山簽名；被告己○○、丙○○在如附表三
    編號二、三所示之文書上偽造之被害人辛○○、余俊賢簽名
    ，因均不能證明如附表三編號一至編號三所示文書在客觀上
    均業已滅失，仍應依刑法第二百十九條規定，均併予宣告沒
    收。
五、按被告所犯為死刑、無期徒刑、最輕本刑三年以上有期徒刑
    之罪或高等法院管轄第一審案件以外之罪，並經被告於準備
    程序就被訴事實為有罪之陳述，經告知簡式審判程序之旨，
    並聽取被告、選任辯護人及檢察官之意見後，經本院合議庭
    依刑事訴訟法第二百七十三條之一規定，裁定改依簡式審判
    程序審理，併予敘明。
六、至同案被告丁○○、己○○、丙○○均另行審結。而案外人
    乙○○與被告及同案被告甲○○就侵占銷售如附表所示行動
    電話所得現款之業務侵占犯行間，有犯意聯絡及行為分擔，
    已如前述，自應移由檢察官另行依法偵辦，附此敘明。
據上論斷，應依刑事訴訟法第二百七十三條之一、第二百九十九
條第一項前段，刑法第二十八條、第五十六條、第二百十六條、
第二百十條、第二百十五條、第三百三十六條第二項、第三百三
十九條第一項、第七十四條第一款、第五十五條、第二百十九條
，罰金罰鍰提高標準條例第一條前段，判決如主文。
本案經檢察官郭昭吟到庭執行職務。
中    華    民    國    95    年    2     月    17    日
                        臺灣臺北地方法院刑事第十五庭
                            審判長法  官  周祖民
                                  法  官  邱蓮華
                                  法  官  吳麗英
上正本證明與原本無異。
如不服本判決，應於判決送達後10日內向本院提出上訴狀（應抄
附繕本）。告訴人或被害人如對於本判決不服者，應具備理由請
求檢察官上訴，其上訴期間之計算係以檢察官收受判決正本之日
期為準。
                                  書記官  田華仁
中    華    民    國    95    年    2     月    17    日
附錄本案論罪科刑法條：
刑法第二百十條：偽造、變造私文書，足以生損害於公眾或他人
                者，處五年以下有期徒刑。
刑法第二百十五條：從事業務之人，明知為不實之事項，而登載
                  於其業務上作成之文書，足以生損害於公眾
                  或他人者，處三年以下有期徒刑、拘役或五
                  百元以下罰金。
刑法第二百十六條：行使第二百十條至第二百十五條之文書者，
                  依偽造、變造文書或登載不實事項或使登載
                  不實事項之規定處斷。
刑法第三百三十六條：對於公務上或因公益所持有之物，犯前條
                    第一項之罪者，處一年以上七年以下有期
                    徒刑，得併科五千元以下罰金。
                    對於業務上所持有之物，犯前條第一項之
                    罪者，處六月以上五年以下有期徒刑，得
                    併科三千元以下罰金。
                    前二項之未遂犯罰之。
刑法第三百三十九條：意圖為自己或第三人不法之所有，以詐術
                    使人將本人或第三人之物交付者，處五年
                    以下有期徒刑、拘役或科或併科一千元以
                    下罰金。
                    以前項方法得財產上不法之利益或使第三
                    人得之者，亦同。
                    前二項之未遂犯罰之。
【附表一】
┌───┬────────┬───┬────────┬────────┐
│編  號│行動電話廠牌型號│數  量│銷  售   金   額│小            計│
├───┼────────┼───┼────────┼────────┤
│  一  │GPS K887        │  一  │七千八百元      │七千八百元      │
├───┼────────┼───┼────────┼────────┤
│  二  │GPS K892        │  二  │八千二百元      │一萬六千四百元  │
├───┼────────┼───┼────────┼────────┤
│  三  │INO I2200       │  一  │一萬四千五百元  │一萬四千五百元  │
├───┼────────┼───┼────────┼────────┤
│  四  │INO I2300       │  一  │一萬五千七百元  │一萬五千七百元  │
├───┼────────┼───┼────────┼────────┤
│  五  │NEC N630I       │  一  │一萬二千六百元  │一萬二千六百元  │
├───┼────────┼───┼────────┼────────┤
│  六  │NOKIA6108       │  一  │八千五百元      │八千五百元      │
├───┼────────┼───┼────────┼────────┤
│  七  │NOKIA6600       │  一  │一萬五千八百元  │一萬五千八百元  │
├───┼────────┼───┼────────┼────────┤
│  八  │NOKIA6610       │  二  │七千三百元      │一萬四千六百元  │
├───┼────────┼───┼────────┼────────┤
│  九  │PAN G500        │  二  │一萬六千三百元  │三萬二千六百元  │
├───┼────────┼───┼────────┼────────┤
│  十  │TOP VK500       │  一  │一萬五千元      │一萬五千元      │
├───┼────────┼───┼────────┼────────┤
│ 十一 │三菱M720        │  一  │一萬三千五百元  │一萬三千五百元  │
├───┼────────┼───┼────────┼────────┤
│ 十二 │仁寶XG966       │  一  │一萬一千四百元  │一萬一千四百元  │
├───┼────────┼───┼────────┼────────┤
│ 十三 │易利信T230      │  一  │四千五百元      │四千五百元      │
├───┼────────┼───┼────────┼────────┤
│ 十四 │易利信T610      │  一  │九千九百五十元  │九千九百五十元  │
├───┼────────┼───┼────────┼────────┤
│ 十五 │易利信T630      │  三  │一萬二千六百元  │三萬七千八百元  │
├───┼────────┼───┼────────┼────────┤
│ 十六 │易利信Z200      │  二  │六千四百五十元  │一萬二千九百元  │
├───┼────────┼───┼────────┼────────┤
│ 十七 │明碁S660C       │  一  │六千六百元      │六千六百元      │
├───┼────────┼───┼────────┼────────┤
│ 十八 │阿爾卡特OT535   │  一  │三千二百元      │三千二百元      │
├───┼────────┼───┼────────┼────────┤
│ 十九 │皆達S330        │  一  │八千五百元      │八千五百元      │
├───┼────────┼───┼────────┼────────┤
│ 二十 │夏普GX21        │  一  │一萬七千三百元  │一萬七千三百元  │
├───┼────────┼───┼────────┼────────┤
│ 二一 │國際G51         │  一  │六千元          │六千元          │
├───┼────────┼───┼────────┼────────┤
│ 二二 │國際X70         │  一  │二萬三千元      │二萬三千元      │
├───┼────────┼───┼────────┼────────┤
│ 二三 │國際X88         │  一  │二萬三千元      │二萬三千元      │
├───┼────────┼───┼────────┼────────┤
│ 二四 │菲利浦330       │  一  │六千元          │六千元          │
├───┼────────┼───┼────────┼────────┤
│ 二五 │摩托羅拉E380    │  二  │六千三百元      │一萬二千六百元  │
├───┼────────┼───┼────────┼────────┤
│ 二六 │摩托羅拉V878    │  二  │一萬四千元      │二萬八千元      │
├───┼────────┼───┼────────┼────────┤
│ 二七 │中古機易利信T610│  一  │六千元          │六千元          │
├───┼────────┼───┼────────┼────────┤
│ 二八 │中古機易利信Z600│  一  │七千三百元      │七千三百元      │
├───┼────────┼───┼────────┼────────┤
│ 二九 │中古機摩托羅拉V │  一  │一千元          │一千元          │
│      │3688            │      │                │                │
├───┼────────┼───┼────────┼────────┤
│ 三十 │中古機BENQ M775 │  一  │四千元          │四千元          │
├───┼────────┼───┼────────┼────────┤
│ 三一 │中古機GPS K888  │  一  │四千五百元      │四千五百元      │
├───┼────────┼───┼────────┼────────┤
│ 三二 │中古機NEC N8    │  一  │七千元          │七千元          │
├───┼────────┼───┼────────┼────────┤
│ 三三 │中古機NOKIA6100 │  二  │四千九百元      │九千八百元      │
├───┼────────┼───┼────────┼────────┤
│ 三四 │中古機NOKIA6510 │  一  │三千元          │三千元          │
├───┼────────┼───┼────────┼────────┤
│ 三五 │中古機NOKIA8855 │  一  │六千元          │六千元          │
├───┼────────┼───┼────────┼────────┤
│ 三六 │中古機OKWAP166  │  一  │二千元          │二千元          │
├───┴────────┴───┴────────┴────────┤
│共    計：四十五支行動電話。                                        │
│合計金額：四十二萬八千三百五十元。                                  │
└──────────────────────────────────┘
【附表二】
┌───┬────────┬───┬────────┬────────┐
│編  號│行動電話廠牌型號│數  量│銷  售   金   額│小            計│
├───┼────────┼───┼────────┼────────┤
│  一  │GPS K889        │  一  │七千五百元      │七千五百元      │
├───┼────────┼───┼────────┼────────┤
│  二  │GPS K892        │  一  │八千二百元      │八千二百元      │
├───┼────────┼───┼────────┼────────┤
│  三  │NEC N700        │  一  │一千三百元      │一千三百元      │
├───┼────────┼───┼────────┼────────┤
│  四  │NOKIA6100       │  一  │八千一百元      │八千一百元      │
├───┼────────┼───┼────────┼────────┤
│  五  │大霸3269        │  一  │五千五百元      │五千五百元      │
├───┼────────┼───┼────────┼────────┤
│  六  │明碁M775        │  一  │六千六百元      │六千六百元      │
├───┼────────┼───┼────────┼────────┤
│  七  │明碁S660C       │  一  │六千六百元      │六千六百元      │
├───┼────────┼───┼────────┼────────┤
│  八  │國際G51         │  一  │六千元          │六千元          │
├───┼────────┼───┼────────┼────────┤
│  九  │中古機NOKIA6100 │  一  │四千九百元      │四千九百元      │
├───┼────────┼───┼────────┼────────┤
│  十  │中古機NOKIA8310 │  一  │四千元          │四千元          │
├───┼────────┼───┼────────┼────────┤
│ 十一 │中古機易利信T610│  一  │六千元          │六千元          │
├───┴────────┴───┴────────┴────────┤
│共    計：十一支行動電話。                                          │
│合計金額：六萬四千七百元。                                          │
└──────────────────────────────────┘
【附表三】
┌──┬─────┬───┬─────────────────────┐
│編號│行  為  人│被害人│偽    造    之    署    押   及   文    書│
├──┼─────┼───┼─────────────────────┤
│    │          │林逸軒│在未扣案之臺灣大哥大股份有限公司勁話八００│
│ 一 │被告丁○○│莊龍山│方案續約申請書上偽造證人林逸軒、莊龍山簽名│
│    │          │      │。                                        │
├──┼─────┼───┼─────────────────────┤
│ 二 │被告己○○│辛○○│在未扣案之和信電訊股份有限公司行動電話服務│
│    │          │      │申請書上偽造被害人「辛○○」簽名二枚。    │
├──┼─────┼───┼─────────────────────┤
│    │          │      │在未扣案之遠傳電信股份有限公司行動電話號碼│
│ 三 │被告己○○│余俊賢│0000000000號預繳ＮＴ＄０－ＶＩＰ│
│    │被告丙○○│      │８８８III手機折價券行動電話服務申請書（限制│
│    │          │      │型）上，偽造被害人「余俊賢」簽名二枚。    │
└──┴─────┴───┴─────────────────────┘


司法院資訊處製作；財團法人民間司法改革基金會備份。
